# 单一资产管理计划是否必须合并到委托人或者管理人合并报表中，是否可以不合并？

提问人：张玲 1993 时间：2023-06-29 16:45:37
A公司投资 1000 万成立单一资产管理计划，该资管计划的管理人为B，托管人为C，A公司取得资管计划财产权益和清算后剩余资产管理计划财产，B公司独立管理和运用资管计划财产，取得管理费和业绩报酬，资管计划账面资产不足以支付管理费等相关费用时A公司出资补足。

回答人：chenyiwei
在单一资管计划涉及的各方中，管理人和托管人都是代理人，其绝大部分剩余风险和收益归属于委托人（受益人，主帖中即为A公司）。因此，尽管“B公司独立管理和运用资管计划财产，取得管理费和业绩报酬”，但仍应由A纳入合并，且合并报表中无针对该资管计划的少数股权，视同全资子公司。
参照：《企业会计准则第 33 号——合并财务报表（ 2014 年修订）》第十八条：代理人仅代表主要责任人行使决策权，不控制被投资方。投资方将被投资方相关活动的决策权委托给代理人的，应当将该决策权视为自身直接持有。